臺灣彰化地方法院刑事判決
111年度交易字第683號
公  訴  人  臺灣彰化地方檢察署檢察官
被      告  林佳葦


上列被告因公共危險案件，經檢察官提起公訴（111年度偵字第1
2046號），被告於準備程序進行中就被訴事實為有罪之陳述，本
院逕改以簡式審判程序，判決如下：
    主  文
林佳葦犯不能安全駕駛動力交通工具罪，累犯，處有期徒刑陸月
，併科罰金新臺幣貳萬元，有期徒刑如易科罰金，罰金如易服勞
役，均以新臺幣壹仟元折算壹日。
    犯罪事實
一、林佳葦於民國111年8月4日18時許，在彰化縣彰化市中央路
    橋下路旁，食用啤酒後，已達不能安全駕駛動力交通工具之
    程度，竟基於酒後不能安全駕駛動力交通工具之犯意，於翌
    （5）日1時30分許，駕駛車牌號碼00-0000號自用小客車上
    路行駛。嗣於111年8月5日1時45分許，行經彰化市○○○路000
    號前時，違規停在外側車道上且引擎發動中，經警攔檢，發
    現其身上散發酒味，經對其施以吐氣酒精濃度測試，其測試
    值達0.63mg/L。
二、案經彰化縣警察局彰化分局報告臺灣彰化地方檢察署檢察官
    偵查起訴。
    理    由
一、被告所犯之本案犯罪，係死刑、無期徒刑、最輕本刑為3 年
    以上有期徒刑以外之罪，其於準備程序就上開被訴事實為有
    罪之陳述，經本院告知簡式審判程序之旨，並聽取其與公訴
    人之意見後，認無不得或不宜改依簡式審判程序進行之情事
    ，爰依刑事訴訟法第273 條之1 第1 項規定，逕行簡式審判
    程序，先予敘明。
二、證據名稱：
　㈠酒精測定紀錄表1紙。
  ㈡彰化縣警察局舉發違反道路交通管理事件通知單影本。
　㈢被告林佳葦之自白。　
三、論罪科刑：
　㈠核被告所為，係犯刑法第185條之3第1項第1款之不能安全駕
    駛動力交通工具罪。
　㈡爰以行為人之責任為基礎，審酌被告前因不能安全駕駛致交
    通危險案件，經臺灣雲林地方法院以110年度六交簡字第92
    號判決判處有期徒刑5月確定，於111年3月4日易科罰金執行
    完畢，有刑案資料查註紀錄表、矯正簡表、臺灣高等法院被
    告前案紀錄表、臺灣高等法院在監在押全國紀錄表在卷可佐
    ，其於受有期徒刑執行完畢後，5年以內故意再犯有期徒刑
    以上之罪，符合刑法第47條第1項之累犯規定。本件起訴書
    於犯罪事實欄已經敘明被告構成累犯之事實，復於證據並所
    犯法條欄中表明被告構成累犯，並請求加重其刑，偵查卷內
    亦有附上刑案資料查註紀錄表、矯正簡表，且公訴檢察官於
    本院準備程序中亦為同上主張，同時說明被告前科有同類型
    的酒醉駕車犯罪紀錄，就酒駕的案件有特別的惡性，對於刑
    罰的反應力薄弱，應依累犯的規定加重其刑，此舉證已然可
    認對於被告構成累犯有所主張且符合自由證明之程度。本院
    審酌被告於上開前案刑期執行完畢後，又再犯本件之罪，可
    認其對刑罰反應力薄弱，且依本案之犯罪情節，加重被告所
    犯之罪最低法定本刑，並無造成刑罰過重，罪刑不相當之情
    況，認本案不因累犯之加重致被告所受刑罰有超過其所應負
    擔罪責，及使其人身自由受過苛侵害之情形，適用累犯加重
    之規定，核無司法院大法官釋字第775號解釋意旨所稱不符
    合罪刑相當原則之情形，是應依刑法第47條第1項之規定，
    加重其刑。
　㈢爰審酌被告酒後駕車，漠視自己及用路人之安全，且酒測值
    高達每公升0.63毫克，危險性甚高，所幸並未肇事，並考量
    其犯罪後坦承犯行之態度，及其犯罪之動機、目的、手段，
    自述國中畢業，沒有其他專門技術或證照；目前未婚、無子
    女，與爸爸、媽媽、大哥、大嫂同住於租屋處，從事工地臨
    時工，每月收入約新臺幣32,000元，除了生活開銷之外，因
    母親需要洗腎，大哥中風，家中經濟全由其與其父親負擔，
    此外沒有其他貸款或負債等學歷及家庭生活經濟狀況等一切
    情狀，認檢察官對被告具體求刑有期徒刑7月尚嫌過重，爰
    量處如主文所示之刑，並諭知有期徒刑易科罰金及罰金易服
    勞役之折算標準。
據上論斷，應依刑事訴訟法第273條之1第1項、第299條第1項前
段、第310條之2、第454條第1項，判決如主文。
本案經檢察官林佳裕提起公訴，檢察官林士富到庭執行職務。
中　　華　　民　　國　　111 　年　　10　　月　　26　　日
                  刑事第三庭    法      官  李淑惠
以上正本證明與原本無異。
如不服本判決應於收受判決後20日內向本院提出上訴書狀，並應
敘述具體理由。其未敘述上訴理由者，應於上訴期間屆滿後20日
內向本院補提理由書( 均須按他造當事人之人數附繕本) 「切勿
逕送上級法院」。
中　　華　　民　　國　　111 　年　　10　　月　　26　　日
                                書  記  官  黃國源
附錄本案論罪科刑法條：
修正前中華民國刑法第185條之3
駕駛動力交通工具而有下列情形之一者，處二年以下有期徒刑，
得併科二十萬元以下罰金：
一、吐氣所含酒精濃度達每公升零點二五毫克或血液中酒精濃度
    達百分之零點零五以上。
二、有前款以外之其他情事足認服用酒類或其他相類之物，致不
    能安全駕駛。
三、服用毒品、麻醉藥品或其他相類之物，致不能安全駕駛。
因而致人於死者，處三年以上十年以下有期徒刑；致重傷者，處一年以上七年以下有期徒刑。　　　　　　　　　　　　
曾犯本條或陸海空軍刑法第五十四條之罪，經有罪判決確定或經
緩起訴處犯不能安全駕駛動力交通工具罪，處有期徒刑貳月，如
易科罰金，以新臺幣壹仟元折算壹日。